臺中地方法院臺中簡易庭小額民事判決
110年度中小字第3506號
原      告  蔡佳梅
被      告  傅韻璇
上列當事人間損害賠償事件，於民國110年10月20日言詞辯論終
結，判決如下：
　　主      文
原告之訴駁回。
訴訟費用新臺幣1,000元由原告負擔。
    事實及理由
一、原告主張：原告為門牌號碼臺中市○○區○○00街000號3樓之5
    建物（下稱系爭房屋）之區分所有權人，被告則為門牌號碼
    臺中市○○區○○00街000號4樓之5建物（下稱被告房屋）之區
    分所有權人，嗣於民國110年4月下旬，因系爭房屋後陽台遮
    雨棚（下稱系爭遮雨棚）上殘留不明液體，透過管理員詢問
    ，發現係被告置放於被告房屋陽台之洗衣精因長期未使用，
    在太陽光照射下導致破裂，因而流到系爭遮雨棚上方，被告
    承諾會將系爭遮雨棚清洗乾淨，惟遲至同年5月底被告仍未
    清洗，導致原告所有之系爭遮雨棚嚴重龜裂破損而漏水，經
    廠商估價，陽台採光罩PC板更換維修工程費用為新臺幣（下
    同）25,000元，爰依民法侵權行為之規定請求被告賠償上開
    損害。並聲明：被告應給付原告25,000元，及自起訴狀繕本
    送達翌日起至清償日止，按年息5％計算之利息。
二、被告則以：管理員於110年4月24日向被告表示，原告主述系
    爭遮雨棚髒污，請管理員代為詢問被告是否有使用液體造成
    上開情形，被告當下告知不確認是何液體，有可能是洗衣精
    ，但願協助部分負擔清潔費用，惟管理員回應原告表示系爭
    遮雨棚各處原本就有破損（自述已使用20年以上），如需幫
    忙清洗會再次通知，嗣被告確認洗衣精外部無破損且置於被
    告房屋陽台內側，洗衣精亦無腐蝕成分。詎原告於同年6月8
    日忽然告知系爭遮雨棚破損，維修費用需被告全額負擔，因
    原告無法證明系爭遮雨棚破損與被告有關，被告不同意原告
    提出全額賠償訴求等語，並聲明：㈠、原告之訴駁回。㈡、如
    受不利判決，願供擔保，請准宣告免為假執行。
三、法院之判斷：
㈠、原告主張其為系爭房屋之所有權人，被告則為被告房屋之所
    有權人，又於110年4月下旬，因系爭遮雨棚上殘留不明液體
    ，導致原告所有之系爭遮雨棚嚴重龜裂破損而漏水，經廠商
    估價，陽台採光罩PC板更換維修工程費用為25,000元，原告
    向被告求償，被告迄未賠償等情，固據原告提出社區各項交
    辦事務執行狀況交接表、系爭遮雨棚破損照片、報價單、LI
    NE對話紀錄、建物登記第一類謄本、土地登記第一類謄本等
    件為證，惟被告除不爭執雙方分別為系爭房屋及被告房屋之
    所有權人外，卻否認系爭遮雨棚破損乃因被告疏未注意讓不
    明液體流至系爭遮雨棚所導致，並以前開情詞抗辯，是本件
    所應審酌者為，原告依侵權行為之規定，請求被告賠償25,0
    00元之修繕費，有無理由？
㈡、按當事人主張有利於己之事實者，就其事實有舉證之責任。
    但法律別有規定，或依其情形顯失公平者，不在此限，民事
    訴訟法第277條定有明文；又民事訴訟如係由原告主張權利
    者，應先由原告負舉證之責，若原告先不能舉證，以證實自
    己主張之事實為真實，則被告就其抗辯事實即令不能舉證，
    或其所舉證據尚有疵累，亦應駁回原告之請求，最高法院17
    年上字第917號判例可參。惟民法第184條第1項前段規定侵
    權行為以故意或過失不法侵害他人之權利為成立要件，故主
    張對造應負侵權行為責任者，應就對造之有故意或過失負舉
    證責任；依民法第184條第1項前段規定，侵權行為之成立，
    須行為人因故意過失不法侵害他人權利，亦即行為人須具備
    歸責性、違法性，並不法行為與損害間有因果關係，始能成
    立，且主張侵權行為損害賠償請求權之人，對於侵權行為之
    成立要件應負舉證責任(最高法院58年台上字第1421號判例
    及最高法院100年度台上字第328號民事判決要旨參照）。
㈢、原告主張被告房屋有不明液體流至系爭遮雨棚，導致系爭遮
    雨棚破損等情，既為被告所否認，原告自應就上開有利於己
    之事實負舉證之責。惟查，依原告所提出之前揭照片及估價
    單等證據，至多僅能證明系爭遮雨棚已發生龜裂破損，經估
    價維修費用為25,000元等事實，尚無從僅依前開證據即推論
    系爭遮雨棚所發生之破損乃肇因於被告將不明液體流出所導
    致。此外，原告雖另提出社區各項交辦事務執行狀況交接表
    進而主張被告曾於管理員詢問時，向管理員表示係被告造成
    系爭遮雨棚損壞等情，仍為被告所否認。本院審酌前開交接
    表中固有關於被告房屋洗衣精破裂滴至系爭房屋陽台之記載
    ，然前開交接表僅係由管理員單方面所製作，其上並無任何
    被告之簽章確認，且原告亦表明不聲請傳訊該名管理員到院
    具結後證述並接受被告及法院之對質或詰問，以供本院審核
    前開記載之正確性，本院即無從僅依上開交接表內容之記載
    即遽為原告有利之認定。
四、綜上所述，依原告所提證據均不足以證明被告確有將不明液
    體流至系爭遮雨棚之不法侵權行為存在。從而，原告依侵權
    行為之法律關係，請求被告給付25,000元及自起訴狀繕本送
    達翌日起至清償日止，按年息5％計算之利息，為無理由，應
    予駁回。
五、本件事證已臻明確，兩造其餘攻擊防禦方法及證據，經本院
    審酌後核與判決之結果不生影響，爰不一一論列，併此敘明
    。
六、訴訟費用負擔之依據：民事訴訟法第78條。
中　　華　　民　　國　　110 　年　　11　　月　　17　　日
                  臺灣臺中地方法院臺中簡易庭
                                  法　官　林士傑
以上為正本係照原本作成。
如不服本判決，應於送達後20日內，以判決違背法令為理由，向
本院提出上訴狀並表明上訴理由（上訴理由應表明一、原判決所
違背之法令及其具體內容；二、依訴訟資料可認為原判決有違背
法令之具體事實），如於本判決宣示後送達前提起上訴者，應於
判決送達後20日內補提上訴理由書（須附繕本）。
中　　華　　民　　國　　110 　年　　11　　月　　17　　日
                                  書記官  楊均謙